【裁判字號】    97,財管,51
【裁判日期】    970718
【裁判案由】    指定遺產管理人
【裁判全文】
臺灣板橋地方法院民事裁定            97年度財管字第51號
聲  請  人  中華商業銀行股份有限公司
法定代理人  己○○
非訟代理人  甲○○
聲  請  人  財政部台灣省北區國稅局
法定代理人  丙○○
非訟代理人  丁○○
聲  請  人  第一商業銀行股份有限公司
法定代理人  乙○○
非訟代理人  庚○○
聲  請  人  台灣中小企業銀行股份有限公司
法定代理人  壬○○
非訟代理人  戊○○
上列聲請人聲請對被繼承人辛○○指定遺產管理人事件，本院裁
定如下：
    主      文
選任曾智群律師（男，民國○○年○ 月○○日生、身分證統一編號：
Ｚ000000000號）為被繼承人辛○○（男、民國○○年○○月○○日生、
身分證統一編號：Ｚ000000000號、生前最後設籍臺北縣中和市○
○路500 號7 樓之3 、民國96年1 月3 日死亡）之遺產管理人。
程序費用由被繼承人辛○○之遺產負擔。
     理     由
一、按繼承開始時，繼承人之有無不明，而無親屬會議或親屬會
    議未於1 個月內選定遺產管理人者，利害關係人或檢察官得
    聲請法院選任遺產管理人，並由法院依公示催告程序，定6
    個月以上之期限，公告繼承人，命其於期限內承認繼承；又
    被繼承人之所有繼承人均拋棄其繼承權者，亦準用關於無人
    承認繼承之規定，民法第1177條、第1178條第2 項、第1176
    條第6 項定有明文。
二、本件聲請意旨略以：
  (一)財政部臺灣省北區國稅局中和稽徵所部分：被繼承人辛○○
    滯納綜合所得稅，惟被繼承人已於民國96年1 月3 日死亡
    ，其所有繼承人均已拋棄繼承，而親屬會議並未於一個月內
    選定遺產管理人，致聲請人對上開遺產無法行使權利，為確
    保聲請人之權利，聲請指定曾智群律師為被繼承人辛○○之
    遺產管理人等語。
  (二)聲請人臺灣中小企業銀行股份有限公司部分：借款人鍾霖科
    技有限公司於92年7 月以被繼承人辛○○為連帶保證人向聲
    請人借款，嗣借款人未依約清償消費借貸款，經聲請人取得
    執行名義拍賣被繼承人辛○○之財產，然聲請人於96年1 月
    3 日死亡，其所有繼承人均已拋棄繼承，而親屬會議並未於
    一個月內選定遺產管理人，致聲請人對上開遺產無法行使權
    利，為確保聲請人之權利，聲請指定曾智群律師為被繼承人
    辛○○之遺產管理人等語。
  (三)聲請人中華商業銀行股份有限公司部分：鍾霖科技有限公司
    於93年4 月5 日邀同被繼承人辛○○、案外人詹璟燁為連帶
    保證人，向聲請人借款，嗣借款人未依約清償消費借貸款，
    聲請人經聲請拍賣被繼承人辛○○之不動產，業經製成分配
    表在案，惟因繼承人全部拋棄繼承，且未依法選任遺產管理
    人，以致分配表未能合法送達，為確保聲請人之權利，聲請
    指定曾智群律師為被繼承人辛○○之遺產管理人等語。
  (四)聲請人第一商業銀行股份有限公司部分：被繼承人辛○○對
    聲請人之借款尚欠880 萬元未清償，其繼承人已拋棄繼承，
    並不願充當遺產管理人，聲請人為第一順位之抵押權人，聲
    請指定曾智群律師為本案之遺產管理人等語。
三、經查，聲請人上開主張，業據聲請人提出借據、本院96年10
    月18日板院輔家科春殷字第056773號函、本院輔家曉96年度
    繼字第298 號函、綜合授信契約、台灣台北地方法院民事執
    行處通知、委任狀、戶籍謄本（均影本）等件為證，堪信為
    真實。又聲請人具狀推薦具律師資格之曾智群擔任被繼承人
    之遺產管理人，經核並無不合，爰准聲請選任曾智群為被繼
    承人辛○○之遺產管理人。
四、依非訟事件法第157 條，裁定如主文。
中    華    民    國    97    年    7     月    18    日
                  家事法庭  法  官  黃惠瑛
以上正本係照原本作成。
如對本裁定抗告須於裁定送達後10日內向本院提出抗告狀。
中    華    民    國    97    年    7     月    18    日
                            書記官  王苑琦


司法院資訊處製作；財團法人民間司法改革基金會備份。
